【裁判字號】    88,簡抗,14
【裁判日期】    890530
【裁判案由】    給付票款
【裁判全文】
臺灣桃園地方法院民事並通庭裁定  八十八年簡抗字第十四號
    抗  告  人  乙○○
    相  對  人  甲○○
右當事人間給付票款事件，因不服本院中壢簡易庭八十八年四月二十六日八十七年度
壢簡字第一○○九號民事裁定，提起抗告，本院普通庭第二審裁定如左：
    主      文
抗告駁回。
抗告訴訟費用由抗告人負擔。
    理      由
一、本件抗告意旨略以：訴外人臺灣鴕鳥發展股份有限公司（以下稱鴕鳥公司）於民
    國八十六年九月間，為向銀行取回相對人（即原告）之夫陳穩夫之票據，以解決
    票貼問題，經相對人建議而由鴕鳥公司與相對人成立買賣契約，買受相對人所有
    之不動產，嗣因買賣過程中因貸款未能順利取得，致無資金達到買賣之主要目的
    ，且相對人亦未提出移轉過戶之資料辦理過戶，雙方本應依八十六年八月二十七
    日所立協議書第五條規定買賣契約作廢，並返還支票及文件，詎相對人非僅不依
    約返還，且一再提示鴕鳥公司前所給付相對人之支票，於此不得已之情形下，鴕
    鳥公司乃被脅迫而由其法定代理人即抗告人乙○○簽發違約金之支票三紙合計一
    百三十萬元，嗣鴕鳥公司已以相對人係以脅迫行為取得違約金支票，依民法第七
    十二條規定，不待撤銷當然無效，依不當得利返還請求權另案向臺灣臺北地方法
    院起訴，該案第一審雖判決抗告人敗訴，然抗告人已依法提起上訴，為此爰依民
    事訴訟法第一百八十二條規定，聲請原審在他訴訟終結前，裁定停止本件訴訟程
    序云云。
二、按民事訴訟法第一百八十二條第一項固規定訴訟全部或一部之裁判，以訴訟之法
    律關係是否成立為據者，法院得在他訴訟終結前，以裁定停止訴訟程序。但為本
    訴訟先決問題之法律關係是否成立，在本訴訟法院本可自為調查審認，若因中止
    訴訟程序當事人將受延滯之不利益時，仍以不中止訴訟程序為宜；原審審酌抗告
    人聲請之意旨，並自為調查相關證人連兆宗律師後，認他訴訟與原審之事件無關
    ，認無停止訴訟程序必要，而駁回其聲請，尚無不合。且抗告人所指之另案即臺
    灣臺北地方法院八十七年度訴字第一五○一號返還不當得利等事件，經抗告人提
    起上訴後，亦於八十九年一月十四日經最高法院裁定確定在案，亦有相對人所提
    之裁定確定證明書影本一份在卷可稽。故抗告意旨指摘原裁定違法不當，求為廢
    棄，為無理由，應予駁回。
三、據上論結，本件抗告無理由，依民事訴訟法第四百三十六條之一第三項、第四百
    九十二條第一項、第九十五條、第七十八條，裁定如主文。
中      華      民      國    八十九    年      五      月      三十    日
                                    臺灣桃園地方法院民事普通庭
~B審判長法官  黃國忠
~B法      官  張淑芬
~B法      官  游紅桃
右為正本係照原本作成
如對本裁定抗告須於裁定送達後十日內向本院提出抗告狀
中      華      民      國    八十九    年      六      月      五      日
~B法院書記官  何俞瑩


司法院資訊處製作；財團法人民間司法改革基金會備份。
